【裁判字號】    91,訴,1552
【裁判日期】    920128
【裁判案由】    返還借款等
【裁判全文】
臺灣士林地方法院民事判決  九十一年度訴字第一五五二號
    原      告  台北銀行股份有限公司
    法定代理人  乙○○
                          送達.
    被      告  丙○○
    兼訴訟代理人丁○○
右當事人間請求給付借款事件，本院判決如左：
    主    文
被告應連帶給付原告新台幣壹佰肆拾陸萬仟捌佰捌拾壹元，及如附表所示之利息、
違約金。
訴訟費用由被告連帶負擔。
本判決於原告以新台幣肆拾玖萬元或等值之台北市政府建設公債八十六年度債票供擔
保後，得假執行。
    事實及理由
一、原告起訴主張：被告丙○○以被告丁○○為連帶保證人，於民國八十七年九月十
    八日向原告借用新台幣（下同）四百二十萬元，借款期限二十年，約定由借款人
    就本息分二百四十個月償付，利息自八十七年九月十九日起至八十九年九月十九
    日止，按原告所訂基本放款利率減碼年息百分之○．一八；自八十九年九月二十
    日起至一百零七年九月十九日止，按原告所訂基本放款利息加碼年息百分之○．
    三二計算。依年金法計算月付金，每月計付一次，且上開月付金得由原告於每屆
    滿半年之次日，按當時之基本放款利率加（減）原碼距重新計算。本息遲延違約
    金，逾期在六個月以內部分，按未還本金餘額照上述所訂利率百分之十加付，逾
    期超過六個月部分，照上項標準加倍計付。並約定借款人如停止或遲延履行全部
    或一部債務本金時，即喪失期限利益，其債務全部視為到期。惟上開借款自八十
    九年九月十九日起即未依約償還本息，依約該借款當已屆清償期，當時借款本金
    餘額為三百九十八萬零八百八十九元。嗣後經原告另案聲請拍賣抵押物，共計獲
    償三百一十五萬七千五百二十一元，經抵充該案執行費用三萬五千九百四十一元
    、本金二百五十一萬七千零八元，及自九十一年八月十九日止之利息五十二萬二
    千三百八十八元、違約金八萬二千一百八十四元後，目前被告丙○○尚積欠原告
    借款本金一百四十六萬三千八百八十一元及如附表所示之利息、違約金未清償。
    被告丁○○為其連帶保證人，依法自應負連帶清償責任。爰聲明如主文第一項所
    示。並陳明願供擔保，請准宣告假執行。被告對原告主張之事實並不爭執，惟辯
    稱現無力清償等語。
二、按「稱消費借貸者，謂當事人一方移轉金錢或其他代替物之所有權於他方，而約
    定他方以種類、品質、數量相同之物返還之契約。」、「利息或其他報償，應於
    契約所定期限支付之；未定期限者，應於借貸關係終止時支付之。但其借貸期限
    逾一年者，應於每年終支付之。」、「借用人應於約定期限內，返還與借用物種
    類、品質、數量相同之物，未定返還期限者，借用人得隨時返還，貸與人亦得定
    一個月以上之相當期限，催告返還。」民法第四百七十四條第一項、第四百七十
    七條、第四百七十八條定有明文。又保證債務之所謂連帶，係指保證人與主債務
    人負同一債務，對於債權人各負全部給付之責任者而言，此就民法第二百七十二
    條第一項規定連帶債務之文義參照觀之甚明。故連帶保證與普通保證不同，縱使
    無民法第七百四十六條所揭之情形，亦不得主張同法第七百四十五條關於檢索抗
    辯之權利，此亦有最高法院四十五年度台上字第一四二六號判例足資參照。
三、本件原告主張之事實，已據其提出保證書、個人購屋貸款契約、本院九十一年九
    月二十五日執字第二八三七號通知書及分配表各一份（均影本）為證，且為被告
    所不爭執，自堪信為真實。被告雖辯稱現無力清償云云，惟無力清償並非得拒絕
    給付之事由，被告所辯尚無可取。
四、從而，原告依消費借貸及連帶保證契約請求被告連帶給付借款一百四十六萬三千
    八百八十一元，及如附表所示之利息、違約金，為有理由，應予准許。
五、原告陳明願供擔保，請求宣告假執行，核無不合，爰酌定相當擔保金額，予以准
    許。
六、據上論結，原告之訴為有理由，依民事訴訟法第八十五條第二項、第三百九十條
    第二項判決如主文。
中      華      民      國    九十二    年      一      月    二十八    日
                                        臺灣士林地方法院民事第一庭
~B法      官  許永煌
右為正本係照原本作成。
如對本判決上訴須於判決送達後廿日內向本院提出上訴狀。
中      華      民      國    九十二    年      一      月    二十八    日
~B法院書記官  馮衍燕


司法院資訊處製作；財團法人民間司法改革基金會備份。
